臺灣嘉義地方法院刑事判決　　　　　　　　　　　　　九十三年度訴字第二八七號
　　公　訴　人　臺灣嘉義地方法院檢察署檢察官
　　被　　　告　甲○○
右列被告因毒品危害防制條例案件，經檢察官提起公訴（九十三年度毒偵字第七二五
號），本院合議庭裁定改依簡式審判程序，判決如左：
    主  文
甲○○連續施用第一級毒品，處有期徒刑捌月；又連續施用第二級毒品，處有期徒刑
伍月。應執行有期徒刑壹年。緩刑伍年。
    事  實
一、簡浩偉於民國九十二年間，因施用毒品案件，經國防部南部地方軍事法院於九十
    二年十月三十日以九十二年和裁字第五一五號裁定觀察勒戒，認無繼續施用毒品
    傾向，該次犯行經國防部南部地方軍事法院檢察署檢察官於九十二年十一月十九
    日以九十二年度平處（三）字第四二五號不起訴處分確定。詎仍不知悔改，於九
    十二年十一月十七日觀察勒戒釋放後，五年內復基於施用第一級毒品海洛因之概
    括犯意，自九十三年一月十日起至九十三年二月十八日上午八時止，在其位於高
    雄之朋友家中及高雄市新興區○○○路三十號「龍成飯店」五０一號房內，將海
    洛因羼入香煙點燃後吸用所產生氣體之方式，施用第一級毒品海洛因，每一、二
    天一次，復另行基於施用第二級毒品甲基安非他命之概括犯意，自九十三年一月
    十日起至九十三年二月十八日上午八時止，在其位於高雄之朋友家中及高雄市新
    興區○○○路三十號「龍成飯店」五０一號房內，將第二級毒品甲基安非他命置
    入過濾瓶內後以打火機烘烤後吸入所產生氣體之方式，施用第二級毒品甲基安非
    他命，每二日一次，嗣於九十三年二月十八日二十三時十分許，為警於「龍成飯
    店」五０一號內查獲，始知上情。
二、案經高雄市警察局新興分局報請國防部南部地方法院軍事檢察署偵查後，認無審
    判權而不起訴處分，並函轉臺灣高雄地方法院檢察署檢察官偵查，再由臺灣高等
    法院檢察署檢察長核轉臺灣嘉義地方法院檢察署檢察官偵查起訴。
    理  由
一、訊據被告簡浩偉對於右揭犯行坦承不諱（見本院卷第二十一、二十二頁），且被
    告於九十三年二月十八日為警查獲時所採集之尿液，經送往高雄市凱旋醫院檢驗
    ，確呈現甲基安非他命及海洛因代謝後之嗎啡陽性反應，此有該院煙毒尿液檢驗
    成績書一紙附於警卷第十六頁可參，另被告曾於於九十二年間，因施用毒品案件
    ，經國防部南部地方軍事法院於九十二年十月三十日以九十二年和裁字第五一五
    號裁定觀察勒戒，認無繼續施用毒品傾向，於九十二年十一月十七日經釋放，該
    次犯行經國防部南部地方軍事法院檢察署檢察官於九十二年十一月十九日以九十
    二年度平處（三）字第四二五號不起訴處分確定等情，有國防部南部地方軍事法
    院檢察署檢察官九十二年度平處（三）字第四二五號不起訴處分書、國防部南部
    地方軍事法院檢察署檢察官觀察勒戒處分執行指揮書一紙附於國防部南部地方軍
    事法院檢察署偵查卷第十二、二十頁可參，足佐被告前開自白與事實相符，堪以
    採信。
二、被告施用海洛因、甲基安非他命，核其所為係分別觸犯毒品危害防制條例第十條
    第一項、第二項之施用第一級毒品罪及第二級毒品罪。被告持有海洛因、甲基安
    非他命之犯行分別為施用海洛因、甲基安非他命之犯行所吸收，均不另論罪。被
    告先後多次施用海洛因、甲基安非他命之犯行，時間緊接、所為係構成要件相同
    之罪，均係基於概括犯意為之，應依刑法第五十六條之規定，分別論以連續施用
    第一級毒品罪及連續施用第二級毒品罪，並加重其刑。被告於九十三年一月十日
    至同年二月十七日施用毒品之犯行，亦據檢察官於審理時起訴（見本院卷第二十
    六頁）併予說明。被告所犯上開二罪，犯意各別、行為互殊，應分論併罰之。爰
    審酌被告之品行素行尚稱良好、於九十二年十一月十七日始因觀察勒戒遭釋放，
    不久即再度施用毒品、及施用毒品戕害身心、造成社會國家負擔，及犯後坦承犯
    行等一切情狀，量處如主文所示之刑，並定應執行之刑，以資懲儆。末查，被告
    前未曾受有期徒刑以上刑之宣告，此有臺灣高等法院被告全國前案紀錄表一紙附
    於本院卷第三頁可參，犯後坦承犯行，深具悔意，並自行進入新生命福音中心戒
    除毒癮，相當配合該中心之規定，業經證人即該中心之負責人陳文雄傳道到庭證
    述明確（見本院卷第二十八頁），經此偵審程序，當知警惕信無再犯之虞，本院
    認所宣告之刑以暫不執行為適當，併宣告緩刑五年，用啟自新。
據上論斷，應依刑事訴訟法第二百七十三條之一第一項、第二百九十九條第一項前段
，毒品危害防制條例第十條第一項、第二項，刑法第十一條前段、第五十六條、第五
十一條第五款、第七十四條第一款，判決如主文。
本案經檢察官李文和到庭執行職務
中      華      民      國     九十三    年      八      月    二十六   日
                                     臺灣嘉義地方法院刑事第四庭
                                         法  官   康  存  真
右正本證明與原本無異。
如不服本判決，應於判決送達後十日內向本院提出上訴狀( 應附繕本 )。告訴人或被
害人如對於本判決不服者，應具備理由請求檢察官上訴，其上訴期間之計算係以檢察
官收受判決正本之日期為準。
中      華      民      國     九十三    年      八      月    二十六   日
                                        書記官   林  美  芳
附錄法條:
毒品危害防制條例第十條
施用第一級毒品者，處六月以上五年以下有期徒刑。
施用第二級毒品者，處三年以下有期徒刑。
